臺灣新竹地方法院刑事宣示判決筆錄　　100年度審訴字第544號
公　訴　人　臺灣新竹地方法院檢察署檢察官
被　　　告　史文英
指定辯護人　本院公設辯護人林建和
上列被告因違反毒品危害防制條例案件，檢察官提起公訴（100
年度毒偵字第1020號）後，聲請改依協商程序而為判決，本院於
中華民國100 年10月7 日下午4 時，在本院刑事第十一法庭宣示
判決，出席職員如下：
　　　　　　　　審判長法　官　劉兆菊
　　　　　　　　　　　書記官　林兆嘉
　　　　　　　　　　　通　譯　楊德光
法官起立朗讀判決主文、犯罪事實要旨、處罰條文，及告以上訴
限制、期間並提出上訴狀之法院，且諭知記載其內容：
一、主  文：
    史文英施用第一級毒品，累犯，處有期徒刑玖月。又施用第
    二級毒品，累犯，處有期徒刑肆月。應執行有期徒刑壹年。
二、犯罪事實要旨：
（一）史文英前於民國88年間，因施用毒品案件，經本院以88年
      度少調字第529 號裁定送勒戒處所觀察、勒戒，因認無繼
      續施用毒品之傾向，於88年10月25日執行完畢釋放出所，
      並經本院於88年10月27日以88年度少調字第529 號為不付
      審理之裁定確定；於89年間，因施用毒品案件，經本院於
      89年9 月7 日以89年度毒聲字第2219號裁定送勒戒處所觀
      察、勒戒，嗣因認有繼續施用毒品傾向，經本院於89年11
      月13日以89年度毒聲字第2667號裁定令入戒治處所施以強
      制戒治，嗣因其戒治成效經評定為合格，無繼續戒治之必
      要，經本院於90年4 月6 日以90年度毒聲字第640 號裁定
      停止戒治，於90年4 月27日停止其處分出監，所餘戒治期
      間付保護管束。嗣因其於保護管束期間違反應遵守事項情
      節重大，經本院於90年8 月2 日以90年度毒聲字第1233號
      裁定撤銷停止戒治，所餘戒治期間令入戒治處所施以強制
      戒治；刑責部分，經本院於89年11月16日以89年度竹北簡
      字第366 號判決判處有期徒刑4 月確定；於90年7 月間，
      因連續施用第二級毒品案件，經臺灣花蓮地方法院於90年
      10月11日以90年度毒聲字第857 號裁定令入戒治處所施以
      強制戒治1 年，於92年1 月2 日執行完畢；刑責部分，經
      臺灣花蓮地方法院於91年3 月22日以91年度林簡字第1 號
      判決判處有期徒刑6 月確定；上開有期徒刑4 月、6 月接
      續執行，於92年10月21日縮刑期滿執行完畢；於94年3 月
      間，因施用第一級毒品、連續施用第二級毒品案件，經本
      院於94年6 月24日以94年度訴字第354 號判決分別判處有
      期徒刑7 月、7 月，並合併定應執行有期徒刑1 年確定；
      於95年3 月間，因施用第一級毒品案件，經本院於95年5
      月30日以95年度訴字第360 號判決判處有期徒刑1 年2 月
      確定，嗣經本院於96年7 月30日以96年度聲減字第470 號
      裁定減為有期徒刑7 月確定，上開有期徒刑1 年、7 月接
      續執行，於96年9 月12日縮刑期滿執行完畢( 本案構成累
      犯) 。
（二）詎史文英仍不知悔改，於上開強制戒治執行完畢釋放出所
      後5年內，再分別為下列施用毒品犯行：
  １、基於施用第一級毒品海洛因之犯意，於100年4月26日某時
      許，在新竹市○○街某處，以將第一級毒品海洛因摻入香
      菸內點燃後吸取煙霧之方式，非法施用第一級毒品海洛因
      1 次。
  ２、復基於施用第二級毒品甲基安非他命之犯意，於同年4 月
      27日某時許，在新竹市○道路與光華二街交岔路口，以將
      第二級毒品甲基安非他命放入玻璃球吸食器內（未扣案）
      燒烤後吸取煙霧之方式，非法施用第二級毒品甲基安非他
      命1次。
  ３、嗣因史文英另案遭通緝中，經警於100 年4 月28日下午4
      時許，在新竹市○道路與光華二街交岔路口查獲，復經採
      集其尿液送驗，因鑑驗結果呈嗎啡、安非他命、甲基安非
      他命之類陽性反應，始查悉上情。
（三）案經新竹市警察局第一分局報告臺灣新竹地方法院檢察署
      檢察官偵查起訴後，經檢察官聲請認罪協商判決，由本院
      合議庭裁定由受命法官獨任改依協商程序而為判決。
三、處罰條文：
    毒品危害防制條例第10條第1 項、第2 項，刑法第11條前段
    、第47條第1項、第51條第1 項第5 款。
四、協商判決除有刑事訴訟法第455 條之4 第1 項第1 款於本訊
    問程序終結前，被告撤銷協商合意或檢察官撤回協商聲請者
    ；第2 款被告協商之意思非出於自由意志者；第4 款被告所
    犯之罪非第455 條之2 第1 項所定得以協商判決者；第6 款
    被告有其他較重之裁判上一罪之犯罪事實者；第7 款法院認
    應諭知免刑或免訴、不受理者情形之一，及違反同條第2 項
    「法院應於協商合意範圍內為判決；法院為協商判決所科之
    刑，以宣告緩刑或2 年以下有期徒刑、拘役或罰金為限」之
    規定者外，檢察官與被告均不得上訴。
五、如有前項得上訴之情形，得自收受宣示判決筆錄送達之日起
    10日內，向本院提出上訴書狀，上訴於第二審法院。
本案經檢察官洪期榮到庭執行職務。
中    華    民    國    100    年    10    月   7     日
                  刑事第九庭    書  記  官  林兆嘉
                                審判長法官  劉兆菊
以上筆錄正本係照原本作成。
中    華    民    國    100    年    10    月   7     日
                                書  記  官  許榮成
附錄本案論罪科刑法條：
毒品危害防制條例第10條
施用第一級毒品者，處6月以上5年以下有期徒刑。
施用第二級毒品者，處3年以下有期徒刑。